---
title: "R Sistemas EDO "

output: html_notebook
---
## Modelo SI
Definimos la función SI que nos permite calcular las derivadas del modelo SI donde r y beta no son variables globales. A modo de ejemplo, consideraremos un modelo SI de parámetros r = 5, $\beta = 0.2$, S = 999 e I = 1:
```{r}
SI <- function(t, x, parametros){
with(as.list(c(parametros, x)),{
dS <- - r*beta*S*I/(S+I)
dI <- + r*beta*S*I/(S+I)
derivadas <- c(dS, dI)
#Devolvemos las derivadas calculadas a través de una lista
return(list(derivadas))
})
} 
```

La la función SI que nos permite calcular las derivadas del
modelo SI. Al no ser r y beta variables globales, deberemos especificar mediante la orden "with" que queremos utilizar los valores de r y beta del vector parametros para resolver el sistema de ecuaciones diferenciales.  
Para resolver esta sistema utilizar la libreria deSolve de R
```{r}
library(deSolve)
#Definimos los parámetros del modelo, r y beta
parametros <- c(r=5, beta=0.2)
#Definimos los valores iniciales, S e I
v_iniciales <- c(S=999, I=1)# tiempo cero t=0
#Definimos los valores de tiempo t para los que deseamos evaluar nuestro modelo
dt <- seq(0, 20, 0.1)
#Mediante la función "ode" resolvemos el sistema de ecuaciones diferenciales y generamos un data frame 
simulacion.si <- as.data.frame(ode(y=v_iniciales, times=dt,                  func=SI,parms=parametros))
simulacion.si
```

Una vez generada la solución el objetivo es visualizar y analizar la solución del modelo SI
```{r}
#Esta orden nos permite hacer referencia de manera directa a #las columnas de los resultados obtenidos
attach(simulacion.si)
#Calculamos el tamaño de la población
N <- sum(v_iniciales)
#Representamos gráficamente los resultados obtenidos
plot(dt, S, type="l", col="blue", ylim=c(0,sum(v_iniciales)),                 xlab="tiempo (en días)", ylab="número de individuos")
lines(dt, I, type="l", col="red")
title("Modelo SI: r = 5, beta = 0.2, S = 999, I = 1")
legend(13, 950, legend=c("Susceptibles", "Infectados"),           col=c("blue", "red"), lty=rep(1, 2)) 
```
Tal y como cabía esperar al tratarse de un modelo SI, el número de infectados experimenta el mayor crecimiento durante la etapa intermedia del proceso. 
